臺灣高等法院臺中分院刑事判決　　　　　　　　九十一年度上易字第一一八九號
　　上　訴　人　甲○○
　　即　被　告
右上訴人因傷害等案件，不服臺灣台中地方法院九十一年度易字第一０四六號中華民
國九十一年五月十五日第一審判決（起訴案號：臺灣台中地方法院檢察署九十年度偵
字第七五一一號），提起上訴，本院判決如左：
    主      文
原判決撤銷。
甲○○傷害人之身體，處有期徒刑參月，如易科罰金以參佰元折算壹日。緩刑貳年。
    事      實
本院認定之犯罪事實與原審判決書之記載相同，玆引用之。（如附件）
    理      由
一、引用原審判決書所記載之證據。
二、核上訴人即被告（以下簡稱為被告）甲○○所為，係犯刑法第三百零四條第一項
    之強制罪、第三百五十四條之毀損罪及第二百七十七條第一項之普通傷害罪。至
    其所犯之上開三罪間，具有方法、結果關係，應依牽連犯之規定從一重之普通傷
    害罪處斷。原審予以論罪科刑，固非無見，惟查刑法第四十一條易科罰金之規定
    ，業經總統於九十年一月十日公布修正，並自同年一月十二日起生效，而本件被
    告之犯罪時間為八十九年十二月十三日，原審判決之時間係在上開條文修正生效
    之後，自應予以新舊法律之比較適用，始為適法，原判決漏未予以新舊法律之比
    較適用，容有可議。被告上訴意旨空口指摘原判決不當，雖無理由，但原判決既
    有上述可議之處，應由本院將原判決予以撤銷改判。爰審酌被告任意駕車在路上
    攔下告訴人丙○○之車輛，並喝令其下車，進而持枴杖鎖毀損告訴人車輛之玻璃
    及毆打告訴人之左手，危害社會秩序非輕，且造成告訴人身體及精神損害亦不輕
    ，本不宜輕罰，惟念及被告本身患有器質性精神病，其病情堪值同情，且其犯後
    坦承犯行，態度尚佳等一切情狀，量處如主文第二項所示之刑，並諭知易科罰金
    之折算標準。又被告未曾受過有期徒刑以上刑之宣告，有台灣高等法院被告全國
    前案紀錄表足按，且犯後已與告訴人達成和解並賠償損害，告訴人亦具狀表示撤
    回告訴（在第一審辯論終結後始撤回告訴，不生撤回之效力），有和解書及撤回
    告訴狀等各一份在卷可稽，足見其犯後具有悔意，其經此教訓應知警惕，並無再
    犯之虞，本院認其上開所宣告之刑以暫不執行為適當，故併予宣告緩刑二年，以
    勵自新。又本件被告持以毀損告訴人車輛及毆打告訴人左手所用之拐杖鎖，因未
    扣案，為免日後執行困難，故不為沒收之諭知，併此敘明。
三、又刑法第四十一條易科罰金之規定，業經總統於九十年一月十日公布修正為凡犯
    最重本刑為五年以下有期徒刑之罪，而受六月以下有期徒刑或拘役之宣告，因身
    體、教育、職業、家庭之關係或其他正當理由，執行顯有困難者，得以一元以上
    三元以下折算一日易科罰金，並自同年月十二日起生效，比較新舊法律，以修正
    後之規定對被告較為有利，自應適用修正後刑法第四十一條第一項前段之規定定
    被告易科罰金之折算標準，亦附此說明。
四、被告經本院合法傳喚而無正當理由不到庭，爰不待其陳述逕行判決。
五、據上論斷，應依刑事訴訟法第三百六十九條第一項前段、第三百六十四條、第二
    百九十九條第一項前段、第三百七十三條、第三百七十一條、刑法第二百七十七
    條第一項、第三百零四條第一項、第三百五十四條、第五十五條、第四十一條第
    一項前段、第七十四條第一款、罰金罰鍰提高標準條例第一條前段、第二條，判
    決如主文。
本案經檢察官乙○○到庭執行職務。
中      華      民      國      九十一  年      七      月      二十三  日
                                臺灣高等法院臺中分院刑事第八庭
                                      審判長法  官  羅  得  村
                                            法　官　陳　毓　秀
                                            法　官　劉　榮　服
右正本證明與原本無異。
不得上訴。
                                            書記官  陳　俞　豪
中      華      民      國      九十一  年      七      月      二十四  日
附錄論罪科刑法條
刑法第三百零四條第一項：
以強暴、脅迫使人行無義務之事或妨害人行使權利者，處三年以下有期徒刑、拘役或
三百元以下罰金。
刑法第二百七十七條第一項：
傷害人之身體或健康者，處三年以下有期徒刑、拘役或一千元以下罰金。
刑法第三百五十四條：
毀棄、損壞前二條以外之他人之物或致令不堪用，足以生損害於公眾或他人者，處二
年以下有期徒刑、拘役或五百元以下罰金。
                                                                        Ａ
